【裁判字號】    94,易,574
【裁判日期】    950123
【裁判案由】    竊盜
【裁判全文】
臺灣士林地方法院刑事判決               94年度易字第574號
公  訴  人  台灣士林地方法院檢察署檢察官
被      告  丙○○
上列被告因竊盜案件，經檢察官提起公訴（94年度偵字第6540號
）暨移請併案審理（臺灣士林地方法院檢察署94年度偵字第9228
號），被告於準備程序中就本案被訴事實為有罪之陳述，本院合
議庭裁定改由受命法官獨任依簡式審判程序審理，並判決如下：
    主  文
丙○○連續攜帶兇器竊盜，處有期徒刑捌月。
    事  實
一、丙○○於民國94年3 月間，因竊盜案件，經本院以94年度士
    簡字第398 號判處拘役40日，緩刑3 年確定。詎其仍不知悔
    悟，復基於意圖為自己不法所有之概括犯意，於94年6 月7
    日晚上7 、8 時許，在臺北縣汐止市○○路某處，拾獲不詳
    姓名之人遺失之機車鑰匙1 串後，進而侵吞入己，並於同月
    8 日凌晨1 、2 時許，先在臺北縣汐止市○○路110 巷9 弄
    2 號前，以前開鑰匙竊取甲○○所有車牌號碼LOT-656 號之
    重型機車，再騎乘該機車至臺北市○○區○○街2 段312 號
    無人居住且未上鎖之房屋，侵入屋內（無故侵入建築物部分
    未據告訴），以屋主丁○○所有客觀上足供為兇器使用之扳
    手及老虎鉗等物拆卸該屋之不銹鋼鐵捲門6 片，得手後變賣
    花用，迄同年月10日上午11時30分許，丁○○發現鐵捲門遭
    竊，而丙○○仍在屋內睡覺，始悉上情，並扣得鑰匙1 串、
    扳手2 支、鉗子1 支等物。復於94年8 月22日上午7 時許，
    在臺北縣汐止市○○路○ 段3 號附近，趁乙○○所有車牌號
    碼LR6-608 號重型機車之鑰匙未取走，以該鑰匙竊取上開機
    車，得手後供己代步使用，嗣於同年月24日凌晨2 時50分許
    ，為警在臺北市內湖區○○○路○ 段與瑞光路口查獲，而悉
    上情。
二、案經臺北市政府警察局士林分局報請臺灣士林地方法院檢察
    署檢察官偵查起訴，及臺北市政府警察局內湖分局報請臺灣
    士林地方法院檢察署檢察官移送併辦。
    理  由
一、上揭犯罪事實，業據被告丙○○於本院準備程序及審理時坦
    承不諱，核與被害人甲○○、丁○○、乙○○陳述之情節相
    符，並有臺北市政府警察局南港分局車輛尋獲輸入單1 紙、
    車輛車牌失竊作業- 查獲車輛認可資料2 紙、贓物認領保管
    單3 紙、照片7 紙在卷可按，及扣案之鑰匙1 串可資佐證，
    ，足認被告之自白均與事實相符，堪予採信。是本案事證已
    臻明確，被告之犯行堪以認定，應依法論科。
二、按刑法第321 條第1 項第3 款之攜帶兇器竊盜罪，係以行為
    人攜帶兇器竊盜為其加重條件，此所謂兇器，其種類並無限
    制，凡客觀上足對人之生命、身體、安全構成威脅，具有危
    險性之兇器均屬之。又被告所攜帶之扳手、老虎鉗均為金屬
    材質，質地堅硬，自堪認客觀上已足對人之生命、身體、安
    全構成威脅，而具有危險性，應屬兇器無疑。核被告拾取侵
    占機車鑰匙並以之竊取LOT-656 號重型機車部分之行為，係
    犯刑法第337 條之侵占遺失物罪及同法第320 條第1 項之普
    通竊盜罪；其進入丁○○之房屋並持扳手及老虎鉗竊取該屋
    不銹鋼鐵捲門6 片之行為，係犯同法第321 條第1 項第3 款
    之攜帶兇器竊盜罪；至竊取LR6-608 號重型機車部分，則係
    犯同法第320 條第1 項之普通竊盜罪。又被告丙○○侵占他
    人遺失之鑰匙，係為達其竊取被害人甲○○之上述機車，故
    其所犯侵占遺失物罪與普通竊盜罪間，有方法結果之牽連關
    係，應依同法第55條之規定，從一重論以竊盜罪。而被告先
    後2 次普通竊盜及1 次加重竊盜犯行，時間緊接，觸犯基本
    構成要件相同之罪，顯係基於概括犯意為之，應依刑法第56
    條之規定，以情節較重之攜帶兇器加重竊盜罪論以一罪，並
    加重其刑。另被告所為侵占遺失物及竊取LR6-608 號重型機
    車部分之犯行，雖未據公訴人於起訴書中敘及，惟該部分與
    已起訴且經本院論罪科刑之犯罪事實間具有牽連犯或連續犯
    之裁判上一罪關係，並經檢察官移送併案審理及公訴檢察官
    當庭擴張犯罪事實，自為起訴效力所及，而應由本院併予審
    理，附此敘明。爰審酌被告正值青壯，不思正途營生，竟冀
    望不勞而獲竊取他人財物，及其所犯情節、竊得之財物價值
    及其犯罪後坦承犯行，態度尚稱良好，並其素行、智識程度
    等其他一切情狀，量處如主文所示之刑，以示懲戒。另扣案
    之鑰匙1 串，雖係供被告犯罪所用，然非其所有，又板手2
    支、鉗子1支亦非被告所有，均無庸宣告沒收，併予敘明。
據上論斷，應依刑事訴訟法第273 條之1 第1 項、第299 條第1
項前段，刑法第56條、第321 條第1 項第3 款、第337 條、第55
條，罰金罰鍰提高標準條例第1 條前段，判決如主文。
本案經檢察官陳銘鋒到庭執行職務。
中    華    民    國    95    年    1     月    23    日
                  刑事第二庭法  官  馬傲霜
以上正本證明與原本無異。
如不服本判決，應於判決送達後10日內，向本院提出上訴狀。
                            書記官  陳玉瓊
中    華    民    國    95    年    1     月    27    日
附錄本判決論罪科刑依據之法條：
中華民國刑法第321 條
  犯竊盜罪而有左列情形之一者，處6 月以上、5 年以下有期徒
  刑：
  一  於夜間侵入住宅或有人居住之建築物、船艦或隱匿其內而
      犯之者。
  二  毀越門扇、牆垣或其他安全設備而犯之者。
  三  攜帶兇器而犯之者。
  四  結夥三人以上而犯之者。
  五  乘火災、水災或其他災害之際而犯之者。
  六  在車站或埠頭而犯之者。
  前項之未遂犯罰之。
中華民國刑法第337條
  意圖為自己或第三人不法之所有，而侵占遺失物、漂流物或其
  他離本人所持有之物者，處500 元以下罰金。


司法院資訊處製作；財團法人民間司法改革基金會備份。
